【裁判字號】    98,訴,1200
【裁判日期】    980924
【裁判案由】    毒品危害防制條例
【裁判全文】
臺灣高雄地方法院刑事裁定              98年度訴字第1200號
聲  請  人
即  被  告    乙○○
聲  請  人
即選任辯護人  洪條根律師
上列聲請人因被告違反毒品危害防制條例案件，聲請具保停止羈
押，本院裁定如下：
    主  文
聲請駁回。
    理  由
一、聲請意旨略以：聲請人即被告乙○○固坦承製造第二級毒品
    甲基安非他命犯行，惟係在製造未遂階段，非屬既遂之行為
    ，已非最輕本刑5 年以上之重罪；而被告既對犯行坦承不諱
    ，足證渠願接受法律制裁而無逃亡之虞，自無「非予羈押顯
    難進行追訴審判」之情形；且起訴書認定「被告無前科，素
    行良好，顯見本案係因一時失慮下所為，且於犯後均坦認犯
    行，態度良好等情，予以從輕量刑，以啟自新」，顯見檢察
    官亦無請求本院繼續羈押之意願；共犯甲○○雖交保在外，
    惟被告既坦認犯行，自無串供之必要與可能；又製造之第二
    級毒品甲基安非他命並未流入市面，羈押乃暫時性強制處分
    ，不宜輕易繼續剝奪被告自由人權，爰請求於新台幣15萬元
    以下之金額具保停止羈押（見本院卷第32、33頁）。聲請人
    即辯護人另以：被告於偵查中遭羈押長達4 個月，未見有積
    極偵辦作為，且檢察官未就被告於偵查中自白為有利之斟酌
    ，而在羈押期限屆滿前才將被告移審，顯見未就被告人身自
    由加以重視，嚴重剝奪被告自由權，請鈞院審酌在等待函查
    結果時，若被告繼續羈押，將對被告人身自由繼續造成侵害
    ，依被告犯罪情節觀之，僅是製造第二級毒品未遂罪嫌，尚
    未達成品既遂，亦未販售流入市面，並未對於社會造成危害
    ，且被告於偵查中自白得減輕其刑，依比例原則，認無繼續
    羈押被告之必要性，請求准予被告具保停止羈押等語（見本
    院卷第44頁）。
二、按被告及得為其輔佐之人或辯護人，得隨時具保向法院聲請
    停止羈押，刑事訴訟法第110 條第1 項雖有明文。然法院准
    許具保停止羈押之聲請，其要件應以被告雖有刑事訴訟法第
    101 條第1 項各款或第101 條之1 第1 項所示羈押原因，但
    已無羈押之必要；或另有同法第114 條各款所示情形，始得
    為之。倘被告猶具刑事訴訟法第101 條第1 項各款或第101
    條之1 第1 項所示羈押原因，且有羈押之必要，此外復查無
    同法第114 條各款所示不得駁回具保聲請停止羈押之情形者
    ，法院即不應准許具保停止羈押。又按羈押被告之審酌，並
    非在行被告係有罪、無罪之認定，只需檢察官提出之證據在
    形式上足以證明被告犯罪嫌疑已足，資為是否羈押之依據。
    因之羈押所稱犯罪嫌疑重大，有無羈押原因及必要性乃以「
    自由證明」為已足，自與有罪判決須經審判期日調查，達毫
    無合理懷疑「嚴格證明」之有罪確信心證有所不同。抑且羈
    押之目的，主要在於使審判得以順利進行，故刑事被告經訊
    問後，被告有無羈押之必要，法院自得就具體個案情節予以
    斟酌決定，除有刑事訴訟法第114 條各款所列情形之一不得
    駁回者外，准許與否，該管法院有自由裁量之權，衡非被告
    所得強求（最高法院29年抗字第57 號 、46年度台抗字第6
    號判例意旨可參）。
三、經查：
  (一)被告前因涉犯製造第二級毒品罪嫌，經本院於民國98年9 月
    4 日訊問後（見本院卷第16至18頁），認為被告涉犯毒品危
    害防制條例第4 條第2 項之罪，犯罪嫌疑重大，且所犯係最
    輕本刑5 年以上有期徒刑之罪，非予羈押顯難進行追訴審判
    ，而有羈押之必要，依刑事訴訟法第101 條第1 項第3 款之
    規定，於同日執行羈押，有刑事報到單、訊問筆錄及押票回
    證在卷可稽（見本院卷第15至18、28頁）。
  (二)而被告製造第二級毒品甲基安非他命之事實，業據被告坦承
    不諱，並有高雄市政府警察局搜索扣押筆錄、扣押物品目錄
    表、現場照片80張及內政部警政署刑事警察局鑑定書、刑事
    案件證物採驗紀錄表附卷可稽，堪認犯罪嫌疑重大，且毒品
    危害防制條第4 條第2 項之製造第二級毒品罪之法定本刑為
    無期徒刑及7 年以上有期徒刑，而具有刑事訴訟法第101 條
    第1 項第3 款之羈押原因。
  (三)被告坦承犯行與製造第二級毒品尚未流入市面，係屬就本案
    為有罪判決時之量刑事由，與應否羈押，並無絕對必然之關
    係，又被告所犯是否為未遂及得否減刑，尤需經審理調查結
    果，始得論斷，而且被告係因罪嫌重大，認有刑事訴訟法第
    101 條第1 項第3 款之羈押事由，是聲請人以被告無刑事訴
    訟法第101 條第1 項第1 款及第2 款逃亡及串供之事由，聲
    請具保停止羈押，是均顯無理由。另偵查中檢察官偵辦之作
    為，亦與被告應否羈押之要件判斷無關。且本件已定於98年
    10月7 日下午2 時30分進行審判程序，尚未審結，本院為確
    保審判進行、釐清案情之考量，在目的與手段之間衡量，並
    無違反比例原則之情形，實不能因具保而得替代，是被告之
    羈押原因及必要性仍然存在，此外復查無不得駁回具保聲請
    停止羈押之情形，聲請人請求具保停止羈押，自難准許，應
    予駁回。
四、依刑事訴訟法第220條，裁定如主文。
中    華    民    國    98    年    9     月    24    日
                  刑事第八庭  審判長法  官  王伯文
                                    法  官  蔣志宗
                                    法  官  林建鼎
以上正本証明與原本無異
如不服本裁定，應於送達後5 日內向本院提出抗告狀（須附膳本
）。
中    華    民    國    98    年    9     月    24    日
                                    書記官  林秀敏


司法院資訊處製作；財團法人民間司法改革基金會備份。
